---
title: "Temperatura JP x CG"
output:
    html_document:
    df_print: paged
theme: sandstone
---

```{r echo=FALSE, message=FALSE, warning=FALSE}
library(tidyverse)
library(here)
library(lubridate)
library(ggbeeswarm)
library(ggplot2)
theme_set(theme_bw())
```

```{r}
climas = read_csv(here::here("data/clima_cg_jp-semanal.csv"), 
                  col_types = "cTdddddd")
```
## Perguntas sobre Temperatura

```{r}
climas_qt = climas %>% dplyr::select(mes, tmedia, tmax, tmin, chuva, cidade, ano) 

media_por_mes_ano = climas_qt %>% 
                group_by(ano, mes, cidade) %>% 
                summarise(mean_tmax = mean(x=tmax), mean_tmedia = mean(x=tmedia), mean_chuva = mean(x=chuva)) 

teste_completude = media_por_mes_ano %>% 
                group_by(ano, cidade) %>% 
                count() %>% 
                filter(n == 12)  %>% 
                group_by(ano) %>% 
                count() %>% 
                filter(nn == 2)  
```
**Olhando os dados mais de perto**

Analisando o dataset os anos que possuem 12 medicoes completas para ambas as cidades são de 1995 a 1999 e 2002 a 2018.
A fim de analisar o comportamento das métricas sem ter quebras ao longo do tempo 
será considerado para análise apenas o intervalo de 2002 a 2018.

#### Onde é mais quente?

```{r}

media_por_ano = climas_qt %>% 
                filter(ano > 2001 & ano < 2019)  %>% 
                group_by(ano, cidade) %>% 
                summarise(mean_tmax = mean(x=tmax), mean_tmedia = mean(x=tmedia), mean_chuva = mean(x=chuva))
                                                                     
g_mes = climas_qt %>% group_by(ano, mes, cidade) %>% summarise(mean_tmax = mean(x=tmax))

ggplot(data = media_por_ano, mapping = aes(x = ano, y = mean_tmax, label=mean_tmax)) + 
                geom_line(aes(col=cidade), size=2) + 
                ggtitle("Média da temperatura máxima ao longo dos anos", subtitle="Entre Campina Grande e João Pessoa") + 
                xlab("Anos") + 
                ylab("Média Temperatura Máxima") +
                scale_x_continuous(breaks = seq(2002,2018,2))
```
```{r}
media_por_cidade = media_por_ano %>% 
                    group_by(cidade) %>% 
                    summarise(mean_tmax = mean(x=mean_tmax), mean_tmedia = mean(x=mean_tmedia), mean_chuva = mean(x=mean_chuva))

ggplot(data = media_por_cidade, mapping = aes(x = cidade, y = mean_tmax, label=mean_tmax)) + 
                geom_col(aes(fill=cidade), size=2) + 
                ggtitle("Média da temperatura anual entre 2002 e 2018", subtitle="Entre Campina Grande e João Pessoa") + 
                xlab("Cidades") + 
                ylab("Média da Temperatura Máxima") + 
                geom_label()
```


Calculando a média anual da temperatura máxima para cada cidade é possível visualizar o comportamento da temperatura ao longos dos anos. Observando essa primeira visualização é possível identificar como a temperatura de João Pessoa vem passando a temperatura de Campina Grande durante esse tempo. Uma vez que se considere a média de todos os anos chegamos aos valores da última visualização, sobre a qual podemos afirmar que João Pessoa apresenta a maior média e por isso pode ser considerada mais quente do que Campina Grande.

#### Quais os meses mais quentes e mais frios? 

```{r}

media_por_mes_ano = climas_qt %>% 
                filter(ano > 2001 & ano < 2019)  %>% 
                group_by(ano, mes, cidade) %>% 
                summarise(mean_tmax = mean(x=tmax), mean_tmedia = mean(x=tmedia), mean_chuva = mean(x=chuva))
                                                                     
media_por_mes_ano = media_por_mes_ano %>% 
                filter(ano > 2014)
    
ggplot(data = media_por_mes_ano, mapping = aes(x = mes, y = mean_tmax)) +
                geom_line(aes(col=cidade), size=2) + 
                ggtitle("Média da temperatura mensal entre os anos de 2015 e 2018", 
                        subtitle="Entre Campina Grande e João Pessoa") + 
                xlab("Meses") + 
                ylab("Média da Temperatura Máxima") + 
                facet_wrap(~ ano) +
                scale_x_continuous(breaks = seq(1,12,1)) 

```


Para observar o comportamento da temperatura ao longo dos anos entre 2015 e 2018 podemos observar o gráfico acima e ver que existem alguns padrões. Para Campina, por exemplo, geralmente o final do ano é o período de maior calor.

```{r}

media_por_mes_todos_os_anos = climas_qt %>% 
                filter(ano > 2001 & ano < 2019)  %>% 
                group_by(mes, cidade) %>% 
                summarise(mean_tmax = mean(x=tmax), mean_tmedia = mean(x=tmedia), mean_chuva = mean(x=chuva))
    
ggplot(data = media_por_mes_todos_os_anos, mapping = aes(x = mes, y = mean_tmax)) +
                geom_line(aes(col=cidade), size=2) + 
                ggtitle("Temperatura mensal média entre os anos de 2002 e 2018", 
                        subtitle="Entre Campina Grande e João Pessoa") + 
                xlab("Meses") + 
                ylab("Média da Temperatura Máxima") + 
                scale_x_continuous(breaks = seq(1,12,1)) 

```



Para chegar a uma resposta mais fechada observa-se a média de todos os anos entre 2002 e 2018 para cada mês, e nesse caso é possível identificar que os meses mais quentes são:

- **Março** para João Pessoa
- **Dezembro** para Campina Grande

E os meses mais frios
- **Julho** para ambas as cidades

## Perguntas sobre Chuva

#### No geral, onde chove mais?

```{r}

ggplot(data = media_por_cidade, mapping = aes(x = cidade, y = mean_chuva, label=mean_chuva)) + 
                geom_col(aes(fill=cidade), size=2) + 
                ggtitle("Média quantidade de chuva entre 2002 e 2018", subtitle="Entre Campina Grande e João Pessoa") + 
                xlab("Cidades") + 
                ylab("Média da quantidade de chuva") + 
                geom_label()
```


Considerando a média mensal e anual do índice pluviométrico de todos os anos da quantidade de chuva chegamos aos valores acima, sobre a qual podemos afirmar que chove mais em João Pessoa do que Campina Grande.

#### A distribuição é diferente em meses específicos? 

```{r}

    
ggplot(data = media_por_mes_todos_os_anos, mapping = aes(x = mes, y = mean_chuva)) +
                geom_line(aes(col=cidade), size=2) + 
                ggtitle("Índice pluviométrico mensal médio entre os anos de 2002 e 2018", 
                        subtitle="Entre Campina Grande e João Pessoa") + 
                xlab("Meses") + 
                ylab("Índice pluviométrico médio") + 
                scale_x_continuous(breaks = seq(1,12,1)) 

```

Com a visualização acima pode-se observar que o mes com maior quantidade de chuva é **Junho** para ambas as cidades. 
E o mês com menos chuva é **Novembro**, também para ambas as cidades.

