---
title: "Temperatura JP x CG"
output:
    html_document:
    df_print: paged
theme: sandstone
---

```{r echo=FALSE, message=FALSE, warning=FALSE}
library(tidyverse)
library(here)
library(lubridate)
library(ggbeeswarm)
theme_set(theme_bw())
```

```{r read}
climas = read_csv(here::here("data/clima_cg_jp-semanal.csv"), 
                  col_types = "cTdddddd")

climas

glimpse(climas)
```

## Temperatura

### Onde é mais quente?

### As temperaturas máximas semanais (o pico do calor) são tão diferentes quanto as médias? Mais?  

### Quais os meses mais quentes e mais frios? 
Legível para  audiencia?
Não sabemos a resposta?
É plausível?
É possível?
É específica?

```{r read}

climas_qt = climas %>% dplyr::select(mes, tmedia, tmax, tmin, chuva) 

g_mes = climas_qt %>% group_by(mes) %>% summarise(mean_tmax = mean(x=tmax))

ggplot(data = g_mes, mapping = aes(x = mes, y = mean_tmax)) + geom_point()

```

### Qual foi o São João  mais frio de CG que está nos nossos dados?

## Chuva

### Quanto chove por semana em JP e CG?

### Como é a distribuição do volume de chuvas por semana em JP e CG? A chuva varia mais ou menos que a temperatura? O formato da distribuição é igual? 

### No geral, onde chove mais?

### A distribuição é diferente em meses específicos? 

