---
title: "R Notebook"
output: html_notebook
---

```{r}
climas = read_csv(here::here("data/clima_cg_jp-semanal.csv"), 
                  col_types = "cTdddddd")

climas <- climas %>%
    mutate(mes_abrev = factor(month.abb[mes], month.abb))

```

### Qual foi o São João  mais frio de CG que está nos nossos dados? 

Filtrando os dados para apenas a cidade de Campina Grande e no período entre 18 e 24 de junho (a semana do São João), o São João mais frio é aquele onde a temperatura mínima semanal foi a menor de todas. Para este caso, observando anualmente é visto que dois anos possuem esse marco de São João mais frio. São eles 1997 e 2018 com temperaturas mínimas de 16.6°.
  
```{r}
climas %>%
  filter(ano >= 2002 & ano <= 2018)  %>%
  filter(cidade == "Campina Grande" & mes == 6 & day(as.Date(semana)) >= 18 & day(as.Date(semana)) <=24) %>%
  ggplot(aes(ano,tmin, label=tmin)) + 
  geom_line(aes(color=cidade)) +
  geom_point() +
  geom_label(label.size=0.1, 
             hjust=c(0.5, 0.5, 0.5, 0.5, 0.5, 0.5, 0.5, 0.5, 1, 0.5, 0.5, 0.5, 0.5, 0.5, 0.5, 0.5, 0.5), 
             vjust=c(-0.5, -0.5, -0.5, -0.5, -0.5, -0.5, -0.5, -0.5, 1.5, -0.5, -0.5, -0.5, -0.5, -0.5, -0.5, -0.5, -0.5)) +
  scale_x_continuous(breaks = seq(1995,2018,2)) +
  scale_y_continuous(breaks = seq(16,25,0.5)) +
  labs(x = "Ano", y = "Temperatura Mínima") +
  theme(legend.position = "none") 
```

#### A distribuição é diferente em meses específicos? 

```{r}
climas_qt = climas %>% dplyr::select(mes, mes_abrev, tmedia, tmax, tmin, chuva, cidade, ano) 

media_por_mes_todos_os_anos = climas_qt %>% 
                filter(ano > 2001 & ano < 2019)  %>% 
                group_by(mes_abrev, cidade) %>% 
                summarise(mean_tmax = mean(x=tmax), mean_tmedia = mean(x=tmedia), mean_chuva = mean(x=chuva))

ggplot(data = media_por_mes_todos_os_anos, mapping = aes(x = mes_abrev, y = mean_chuva)) +
                geom_line(aes(col=cidade, group=cidade), size=1.2) + 
                ggtitle("Índice pluviométrico mensal médio entre os anos de 2002 e 2018", 
                        subtitle="Entre Campina Grande e João Pessoa") + 
                labs(x="Meses", y="Índice pluviométrico médio", colour = "Cidade") 
```

Com a visualização acima pode-se observar que o mes com maior quantidade de chuva é **Junho** para ambas as cidades. 
E o mês com menos chuva é **Novembro**, também para ambas as cidades.